臺灣彰化地方法院刑事判決　　　　　　　　　　　　 九十四年度易字第四五七號
　　公　訴　人　臺灣彰化地方法院檢察署檢察官
　　被　　　告　甲○○
右列被告因違反電子遊戲場業管理條例等案件，經檢察官聲請簡易判決處刑（九十四
年度偵字第七四四號），本院員林簡易庭認不宜逕以簡易判決處刑，簽移本院改依通
常程序審理，本院認有刑事訴訟法第二百七十三條之一第一項之情形，而改依簡式審
判程序判決如左：
    主  文
甲○○違反未依電子遊戲場業管理條例規定辦理營利事業登記者，不得經營電子遊戲
場業之規定，處拘役肆拾日，如易科罰金，以佰元折算壹日。扣案「虎豹王二代」
電子遊戲機壹台（含ＩＣ板壹塊）、機具內新臺幣仟柒佰貳拾元，均沒收之。
    犯 罪 事 實
一、甲○○明知未依電子遊戲場業管理條例辦理營利事業登記者，不得擅自經營電子
    遊戲場業，竟仍未依上開規定辦理營利事業登記，即自民國（下同）九十三年十
    二月中旬某日起，在其所經營設於彰化縣埔心鄉○○路○段二七號「億安汽車材
    料行」之公眾得出入場所內，擺設「虎豹王二代」電子遊戲機具一臺供不特定人
    把玩，而經營電子遊戲場業；並基於賭博之概括犯意，自同日起，以上開電子遊
    戲機為器具，連續與不特人賭博財物，其賭博方法為賭客投入新臺幣（下同）十
    元硬幣啟動，螢幕即顯示十分，每次最少押一分，押中可得倍數一倍至五十倍不
    等之分數，否則分數漸歸零，所下之賭資則歸甲○○所有，若贏得分數，賭客則
    可直接自該機具之退幣口以一比一之比例兌換現金。嗣於九十四年一月二十日十
    三時五分許，在上開處所，為警查獲，並當場扣得前揭賭博性電子遊戲機具「虎
    豹王二代」一臺（含ＩＣ板一塊）及機具內之賭資三千七百二十元。
二、案經彰化縣警察局溪湖分局報請臺灣彰化地方法院檢察署檢察官偵查起訴。
    理  由
一、查檢察官聲請以簡易判決處刑之案件，經法院認為有刑事訴訟法第四百五十一條
    之一第四項但書之情形者，應適用通常程序審判之，同法第四百五十二條定有明
    文；又按除被告所犯為死刑、無期徒刑、最輕本刑為三年以上有期徒刑之罪或高
    等法院管轄第一審案件者外，於刑事訴訟法第二百七十三條第一項程序進行中，
    被告先就被訴事實為有罪之陳述時，審判長得告知被告簡式審判程序之旨，並聽
    取當事人、代理人、辯護人及輔佐人之意見後，裁定進行簡式審判程序；除簡式
    審判程序及簡易程序案件外，第一審應行合議審判，刑事訴訟法第二百七十三條
    之一第一項、第二百八十四條之一亦分別定有明文。查本件經本院認確有刑事訴
    訟法第四百五十一條之一第四項但書之情形，不得逕以簡易判決處刑，而由本院
    改依通常程序審理之，惟於本院依刑事訴訟法第二百七十三條第一項進行準備程
    序時，被告甲○○就被訴事實為有罪之陳述，且被告所犯係死刑、無期徒刑、最
    輕本刑為三年以上有期徒刑之罪或高等法院管轄第一審案件以外之罪，經審判長
    告知被告簡式審判程序之旨，並聽取公訴人及被告之意見後，本院合議庭依前揭
    規定，經評議結果，裁定改由受命法官獨任行簡式審判程序，合先敘明。
二、右揭事實，業據被告於本院行準備程序與審理時均坦承不諱，並有現場平面圖一
    紙（附於本院卷第二十頁）及搜索扣押筆錄一份與現場照片四幀（附於警卷中（
    未編頁數））為憑，復有「虎豹王二代」電子遊戲機一臺（含ＩＣ板一塊）及機
    具內之現金三千七百二十元扣案可資佐證；被告雖於警、偵訊中否認犯行，然其
    為警查獲時，上開電子遊戲機係有插電，隨時可供人把玩之狀態，且所擺放之位
    置又係他人得自由出入之場所，有前開現場平面圖及照片可按，又該機具內置放
    有三千七百二十元之硬幣，此亦有前開搜索扣押筆錄足憑，苟上開電子遊戲機僅
    係單純供被告娛樂所用，豈會隨時令該電子遊戲機處於待機之狀態，甚於該機具
    內置放高達三千七百二十元之十元硬幣？堪認被告於警、偵訊中所辯，顯係淡化
    犯行之詞，不足採信，被告於本院審理時之自白核與事實相符，洵堪採信。從而
    ，本件事證已臻明確，被告上開犯行應堪認定。
三、按電子遊戲場業管理條例所稱電子遊戲機，指利用電、電子、電腦、機械或其他
    類似方式操縱，以產生或顯示聲光影像、圖案、動作之遊樂機具，或利用上述方
    式操縱鋼珠或鋼片發射之遊樂機具（但未具影像、圖案，僅供兒童騎乘者，不包
    括在內）；又未依電子遊戲場業管理條例規定辦理營利事業登記者，不得經營電
    子遊戲場業，違反者，處行為人一年以下有期徒刑、拘役或科或併科新臺幣五十
    萬元以上二百五十萬元以下罰金，電子遊戲場業管理條例第四條第一項、第十五
    條、第二十二條分別定有明文。再查上開電子遊戲機輸贏之機率不確定，係以該
    機具出現之偶然事實決定勝負，被告在公眾得出入之場所設置上開電子遊戲機供
    不特定人把玩，性質上係以該機具代替其與他人賭博財物，是核被告所為，係犯
    刑法第二百六十六條第一項前段之在公眾得出入之場所賭博財物罪，及違反電子
    遊戲場業管理條例第十五條規定，應依同條例第二十二條處斷。被告先後多次賭
    博犯行，時間緊接，所犯係構成要件相同之罪，顯係基於概括犯意反覆為之，為
    連續犯，依法應論以一罪，並加重其刑；至於被告未依電子遊戲場業管理條例規
    定辦理營利事業登記而經營電子遊戲場業之犯行，為一包括之犯行，尚非符合連
    續犯之要件；復按刑法第五十五條所謂之牽連犯，係指二個以上之行為有方法與
    結果之關係者而言，亦即必須以犯一罪之方法行為犯他罪，或以犯一罪之結果行
    為犯他罪，始足當之，查本件被告未辦理電子遊戲場業營利事業登記，在其所經
    營之汽車材料行內擺設賭博性電子遊戲機臺經營電子遊戲場業，此項作為行為該
    當應辦理營利事業登記而不登記之誡命規範，自屬已違反電子遊戲場業管理條例
    第十五條之規定，符合同條例第二十二條規定之構成要件，應依該法條論科；換
    言之，單純不申辦營利事業登記之不作為並不構成罪責，該條例第二十二條所非
    難評價者係違背應作為 (申辦登記)而不作為 (申辦登記)，實施設置具賭博或
    妨害風化之設計及裝置之電子遊戲機之作為犯行，亦即處罰性質上仍屬作為犯之
    犯罪行為，無涉不作為犯刑罰問題。再被告以違反電子遊戲場業管理條例第十五
    條規定之方法，用以犯連續賭博罪，其所犯電子遊戲場業管理條例第二十二條之
    罪與刑法第二百六十六條第一項前段之罪間，自有方法結果之牽連關係，應從一
    重之電子遊戲場業管理條例第二十二條規定處斷（最高法院九十年度台非字第二
    七六號判決意旨可資參照）。爰審酌被告擺設賭博性電子遊戲機供人賭玩，致使
    年輕人沉溺其中，不知上進，影響社會風氣非微，惟考量被告僅擺設一臺電子遊
    戲機、擺設之期間尚非甚長、其犯罪所得之利益、犯罪所生之損害及其犯罪動機
    、目的、手段、暨其素行、犯後已於本院審理時坦承犯行之態度等一切情狀，量
    處如主文所示之刑，並諭知易科罰金之折算標準，以示懲儆。另扣案之「虎豹王
    二代」電子遊戲機一臺（含ＩＣ板一塊）及機具內之賭資硬幣三千七百二十元，
    係當場賭博之器具及在賭檯之財物，爰併依刑法第二百六十六條第二項之規定宣
    告沒收。
據上論斷，應依刑事訴訟法第四百五十二條、第二百七十三條之一第一項、第二百九
十九條第一項前段，電子遊戲場業管理條例第二十二條，刑法第十一條前段、第五十
六條、第二百六十六條第一項前段、第二項、第五十五條、第四十一條第一項前段，
罰金罰鍰提高標準條例第一條前段、第二條，判決如主文。
本案經檢察官田德煙到庭執行職務。
中　　　華　　　民　　　國　　九十四　　年　　　五　　　月　　二十七　　日
                        臺灣彰化地方法院刑事第一庭
                                 法      官   簡  璽 容
右正本證明與原本無異。
如不服本判決，應於判決送達後十日內向本院提出上訴狀（須附繕本）。
                                  法院書記官   王 惠  嬌
中　　　華　　　民　　　國　　九十四　　年　　　五　　　月　　二十七　　日
電子遊戲場業管理條例第十五條
未依本條例規定辦理營利事業登記者，不得經營電子遊戲場業。
電子遊戲場業管理條例第二十二條
違反第十五條規定者，處行為人一年以下有期徒刑、拘役或科或併科新台幣五十萬元
以上二百五十萬元以下罰金。
中華民國刑法第二百六十六條
(普通賭博罪與沒收物)
在公共場所或公眾得出入之場所賭博財物者，處一千元以下罰金。但以供人暫時娛樂
之物為賭者，不在此限。
當場賭博之器具與在賭檯或兌換籌碼處之財物，不問屬於犯人與否，沒收之。
